臺灣高雄地方法院刑事判決　　　　　　　95年度易字第1865號
公　訴　人　臺灣高雄地方法院檢察署檢察官
被　　　告　乙○○
　　　　　　　　　　另案在臺灣屏東監獄執行中
　　　　　　丙○○
上列被告等因竊盜案件，經檢察官提起公訴（95年度偵字第1949
9 號），本院改依簡式審判程序審理，判決如下：
    主  文
乙○○、丙○○共同犯攜帶兇器竊盜罪，均累犯，各處有期徒刑
捌月。扣案如附表編號1 、2 、3-2 、4-3 、8 、10所示物品，
均沒收之。
    事  實
一、乙○○前因偽證案件，經臺灣高等法院高雄分院以93年度上
    訴字第240 號判決，判處有期徒刑6 月確定，於民國93年12
    月10日執行完畢。丙○○前因肅清煙毒條例案件，經臺灣臺
    中地方法院以82年度訴緝字第720 號判決，判處有期徒刑3
    年確定，復因肅清煙毒條例等案件，經臺灣臺中地方法院以
    84年度訴字第691 號判決，判處有期徒刑3 年2 月、4 月，
    應執行有期徒刑3 年4 月確定，上開2 案接續執行，期間曾
    因假釋出監，然又遭撤銷假釋，於92年9 月17日執行完畢。
    詎渠2 人均不知悔改，因丙○○懷孕但欲墮胎而缺錢花用，
    竟共同基於意圖為自己不法所有及毀損之犯意聯絡，於95年
    7 月17日下午，共同在位於高雄市○○區○○路10號之鴻煒
    科技股份有限公司（下稱鴻煒公司）廠房內，由乙○○持其
    所有、客觀上足供為兇器使用之如附表編號1 、2 、3-2 、
    4-3 、8 、10所示物品，損壞鴻煒公司所有之電力設備，而
    竊取其上之5 捆電纜線得手，嗣於同日下午3 時30分許，乙
    ○○上開廠房內處剝除電纜線外皮而欲取出其內銅材時，為
    巡邏之鴻煒公司員工丁○○發現，遂報警前來處理，當場查
    獲乙○○、丙○○2 人，並扣得上開電纜線（已發還鴻煒公
    司）及如附表所示之物，因而查悉上情。
二、案經鴻煒公司訴由高雄市政府警察局小港分局移送臺灣高雄
    地方法院檢察署檢察官偵查起訴。
    理  由
一、按本件被告乙○○、丙○○所犯係死刑、無期徒刑、最輕本
    刑為3 年以上有期徒刑以外之罪，渠2 人於準備程序就前揭
    被訴事實為有罪之陳述，經受命法官告知簡式審判程序之旨
    ，並聽取渠2 人與公訴人意見後，本院認無不得或不宜改依
    簡式審判程序進行之處，爰依刑事訴訟法第273 條之1 第1
    項、第284 條之1 ，裁定本件由受命法官獨任進行簡式審判
    程序，合先敘明。
二、前揭犯罪事實，業據被告2 人於本院審理中坦承不諱，核與
    證人丁○○於警詢（見警卷第5 至7 頁）、偵訊（偵卷第29
    、30頁）中所述情節相符，並有證人出具之贓物認領保管單
    （見警卷第10頁）（上開被告以外之人於審判外所為之言詞
    、書面陳述，因本件已改行簡式審判程序，依刑事訴訟法第
    159 條第2 項之規定，應具有證據能力）、查獲相片（見警
    卷第32至34頁）在卷可稽，且有如附表編號1 、2 、3-2 、
    4-3 、8 、10所示物品扣案足憑，則被告2 人前開自白顯與
    事實相符，堪以採信。本件事證明確，被告2 人上揭犯行，
    洵堪認定。
三、按刑法第321 條第1 項第3 款之攜帶兇器竊盜罪，係以行為
    人攜帶兇器竊盜為其加重條件，此所謂兇器，其種類並無限
    制，凡客觀上足對人之生命、身體、安全構成威脅，具有危
    險性之兇器均屬之，且祇須行竊時攜帶此種具有危險性之兇
    器為已足，並不以攜帶之初有行兇之意圖為必要（最高法院
    79年臺上字第5253號判例足資參照）。被告2 人持以為上開
    竊盜犯行之如附表編號1 、2 、3-2 、4-3 、8 、10所示物
    品，均為金屬材質、質地堅硬，有上開查獲相片可佐，且既
    可用以破壞前開電力設備而竊取前揭電纜線，客觀上自足對
    人之生命、身體、安全構成威脅，要屬兇器無訛。是核被告
    2 人所為，均係犯刑法第321 條第1 項第3 款之攜帶兇器竊
    盜罪及同法第354 條之毀損他人物品罪。被告2 人就上開犯
    行有犯意聯絡及行為分擔，均為共同正犯。被告2 人前開攜
    帶兇器竊盜及毀損他人物品2 罪間，係基於一竊盜決意，為
    達成該竊盜犯行所為之各個舉動，應屬法律概念之一行為，
    渠2 人1 行為觸犯上開2 罪名，為想像競合犯，應依刑法第
    55條規定，從一重之攜帶兇器竊盜罪處斷。被告2 人分別有
    犯罪事實欄所示之前科紀錄，有臺灣高等法院被告前案紀錄
    表及臺灣高雄地方法院檢察署被告之刑案資料查註紀錄表在
    卷可稽，渠2 人均受有期徒刑執行完畢，5 年內故意再犯本
    件最重本刑為有期徒刑以上之罪，均為累犯，應依刑法第47
    條第1 項規定加重其刑。爰審酌被告2 人為貪圖不法利益，
    竟率然竊取他人財物，所為並無可取，然念渠等犯後坦承犯
    行，態度尚佳，復參以渠等所竊得上開物品之價值及對告訴
    人所造成之損害等一切情狀，分別量處如主文所示之刑，以
    資懲儆。扣案如附表編號1 、2 、3-2 、4-3 、8 、10所示
    之物，係被告乙○○所有，供本件犯罪所用之物，業據被告
    乙○○於本院審理中供陳在卷，爰依刑法第38條第1 項第2
    款之規定，併予宣告沒收。至其他扣案物品則非被告2 人所
    有，且無證據證明與被告2 人上開犯行有關，是不為沒收之
    宣告，附此敘明。
據上論斷，應依刑事訴訟法第273 條之1 第1 項、第284 條之1
、第299 條第1 項前段，刑法第28條、第321 條第1 項第3 款、
第354 條、第55條、第47條第1 項、第38條第1 項第2 款，刑法
施行法第1 條之1 ，判決如主文。
本案經檢察官甲○○到庭執行職務。
中　　華　　民　　國　　96　　年　　3 　　月　　27　　日
                  刑事第五庭    法　官 陳君杰
以上正本證明與原本無異。
如不服本判決，應於判決送達後10日內，向本院提出上訴狀。
中　　華　　民　　國　　96　　年　　3 　　月　　27　　日
                                書記官 陳昱良
附錄本案論罪科刑法條：
刑法第321條
犯竊盜罪而有左列情形之一者，處6 月以上、5 年以下有期徒刑
：
一  於夜間侵入住宅或有人居住之建築物、船艦或隱匿其內而犯
    之者。
二  毀越門扇、牆垣或其他安全設備而犯之者。
三  攜帶兇器而犯之者。
四  結夥三人以上而犯之者。
五  乘火災、水災或其他災害之際而犯之者。
六  在車站或埠頭而犯之者。
前項之未遂犯罰之。
刑法第354 條
毀棄、損壞前二條以外之他人之物或致令不堪用，足以生損害於
公眾或他人者，處2 年以下有期徒刑、拘役或500 元以下罰金。
附表：
┌──┬──────┬──┬──┬──────┬──┐
│編號│扣案物品    │數量│編號│扣案物品    │數量│
├──┼──────┼──┼──┼──────┼──┤
│ 1  │美工刀      │4 支│ 2  │刀片        │8 片│
├──┼──────┼──┼──┼──────┼──┤
│3-1 │螺絲起子    │1 支│3-2 │螺絲起子    │1 支│
├──┼──────┼──┼──┼──────┼──┤
│4-1 │活動扳手    │2 支│4-3 │活動扳手    │1 支│
│4-2 │            │    │    │            │    │
├──┼──────┼──┼──┼──────┼──┤
│ 5  │老虎鉗      │1 支│ 6  │鐵鎚        │2 支│
├──┼──────┼──┼──┼──────┼──┤
│ 7  │鐵剪        │1 支│ 8  │鐵條        │2 支│
├──┼──────┼──┼──┼──────┼──┤
│ 9  │鑿子        │1 支│ 10 │尖嘴鉗      │1 支│
└──┴──────┴──┴──┴──────┴──┘
